【裁判字號】    99,上訴,214
【裁判日期】    990303
【裁判案由】    毒品危害防制條例
【裁判全文】
臺灣高等法院臺南分院刑事判決         99年度上訴字第214號
上  訴  人
即  被  告  甲○○
上列上訴人因毒品危害防制條例案件，不服臺灣臺南地方法院九
十八年度訴字第一七四一號中華民國九十八年十二月三十一日第
一審判決（起訴案號：臺灣臺南地方法院檢察署九十八年度撤緩
毒偵字第一四０號），提起上訴，本院判決如下：
    主  文
上訴駁回。
    理  由
一、按刑事訴訟法第三百五十條、第三百六十一條、第三百六十
    二條、第三百六十七條規定，不服地方法院之第一審判決而
    上訴者，須提出上訴書狀，並應敘述具體理由，此為上訴必
    備之程式；如所提之書狀未敘述上訴理由，或僅曾以言詞陳
    述上訴理由者，均應於上訴期間屆滿後二十日內補提理由書
    於第一審法院。第一審法院經形式審查，認逾期未補提上訴
    理由者，應定期間先命補正；逾期未補正者，為上訴不合法
    律上之程式，應以裁定駁回。倘已提出上訴理由，但所提非
    屬具體理由者，則由第二審法院以上訴不合法律上之程式，
    判決駁回。而所謂具體理由，必係依據卷內既有訴訟資料或
    提出新事證，指摘或表明第一審判決有何採證、認事、用法
    或量刑等足以影響判決本旨之不當或違法，而構成應予撤銷
    之具體事由，始克當之（例如：依憑證據法則具體指出所採
    證據何以不具證據能力，或依憑卷證資料，明確指出所為證
    據證明力之判斷如何違背經驗、論理法則）；倘僅泛言原判
    決認定事實錯誤、違背法令、採証違法、判決不公、量刑失
    之過重或輕縱，而未依上揭意旨指出具體事由，或形式上雖
    已指出具體事由，然該事由縱使屬實，亦不足以認為原判決
    有何不當或違法者（例如：對不具有調查必要性之證據，法
    院未依聲請調查亦未說明理由，或援用證據不當，但除去該
    證據仍應為同一事實之認定），皆難謂係具體理由，而應認
    其上訴為不合法律上之程式（最高法院九十七年台上字第八
    九二號判決、九十七年台上字第三二六七號判決意旨及法院
    辦理刑事訴訟案件應行注意事項第一六二點參照）。
二、本件上訴意旨略以：被告經檢察官給予一次替代療法的機會
    ，但因食用替代療法時，被告發生車禍導至右大腿骨斷裂開
    刀，一時糊塗又走向誤路（歧路），使用海洛因止痛，被告
    已深知錯誤，請再給被告一次機會，從輕量刑等語。
三、經查：
  (一)按除被告所犯為死刑、無期徒刑、最輕本刑為三年以上有期
    徒刑之罪或高等法院管轄第一審案件者外，於前條第一項程
    序進行中，被告先就被訴事實為有罪之陳述時，審判長得告
    知被告簡式審判程序之旨，並聽取當事人、代理人、辯護人
    及輔佐人之意見後，裁定進行簡式審判程序，刑事訴訟法第
    二百七十三條之一第一項定有明文。又簡式審判程序之證據
    調查，不受第一百五十九條第一項、第一百六十一條之二、
    第一百六十一條之三、第一百六十三條之一及第一百六十四
    條至第一百七十條規定之限制，刑事訴訟法第二百七十三條
    之二亦定有明文。本件上訴人即被告甲○○於原審九十八年
    十二月廿九日行準備程序時就檢察官起訴之犯罪事實為認罪
    之表示（原審卷第廿三頁），經原審告知簡式審判程序之旨
    ，並經聽取其與公訴人之意見後，而裁定以簡式審判程序審
    理（原審卷第廿五頁）。嗣被告於原審同日行審理程序時，
    亦坦承全部犯罪事實，且就卷內證據資料均表示無意見並當
    庭表明無證據請求調查（原審卷第廿六至廿七頁），先此敘
    明。
  (二)其次，本件被告雖已敘述上訴理由，但其上訴理由，僅泛以
    原已戒除毒癮，惟因個人身體因素以致一時無法控制自己又
    誤入歧途，請求本院從輕量刑，惟原審判決係依被告於原審
    準備及審理程序中之認罪陳述，已於理由欄中說明被告罪刑
    成立之理由，並於理由欄第二點詳予說明依據之證據資料。
    亦即上揭犯罪事實，業據被告自白在卷，且有詮昕科技股份
    有限公司出具之尿液檢驗報告一紙附卷等情，兼衡以被告曾
    因施用毒品案件，經觀察、勒戒後，認無繼續施用毒品之傾
    向，經台灣台南地方法院檢察署檢察官於九十一年四月一日
    以九十一年戒毒偵字第一五四號不起訴處分確定，竟仍不思
    悔改再陸續施用，惟念施用毒品在性質上乃屬對於自己身心
    健康之自我戕害之行為，反社會性之程度屬較低，被告辜負
    社會期待每一個國民均屬身心健康之人，能帶給社會正面意
    義而非負面造成社會之負擔，被告無視於此，不知深切反省
    ，並衡以被告曾因施用毒品被法院判刑執行完畢仍不知悔改
    而於短期內再為本件施用毒品犯行，顯見其自制力不佳，以
    及其事後坦承犯行等情狀，再參以被告於前之有期徒刑執行
    完畢後五年內故意再犯本件有期徒刑以上之罪，為累犯，應
    依刑法第四十七條第一項之規定加重其刑等情，而量處施用
    第一級毒品部分有期徒刑九月、施用第二級毒品部分有期徒
    刑四月，應執行有期徒刑一年（按施用第一級毒品之最低本
    刑為有期徒刑六月），經核並無不當。
  (三)揆諸首開判決意旨，被告之上訴顯未依據卷內既有訴訟資料
    或提出新事證，具體指摘或表明第一審判決有何認事採證不
    當或違法之事由或其於原審之自白有何違反任意性之規定，
    徒以上開理由指稱原判決不當，揆諸前開說明，其上訴理由
    ，自難謂係具體理由。是上訴人即被告之上訴顯不合法律上
    之程式，爰依刑事訴訟法第三百六十七條前段之規定，駁回
    其上訴，並不經言詞辯論為之。
四、據上論斷，應依刑事訴訟法第三百六十七條前段、第三百七
    十二條，判決如主文。
中    華    民    國    99    年    3     月     3    日
                  刑事第六庭    審判長法  官  董武全
                                      法  官  林英志
                                      法  官  沈揚仁
以上正本證明與原本無異。
施用第二級毒品部分，不得上訴。
施用第一級毒品部分，如不服本判決應於收受送達後10日內向本
院提出上訴書狀，其未敘述上訴理由者，並得於提起上訴後10日
內向本院補提理由書（均須按他造當事人之人數附繕本）「切勿
逕送上級法院」。
                                      書記官  廖文靜
中    華    民    國    99    年    3     月     3     日

司法院資訊處製作；財團法人民間司法改革基金會備份。
